【裁判字號】    99,簡上,45
【裁判日期】    990526
【裁判案由】    家庭暴力罪之傷害
【裁判全文】
臺灣士林地方法院刑事判決              99年度簡上字第45號
公  訴  人  臺灣士林地方法院檢察署檢察官
上  訴  人
即  被  告  乙○○
上列上訴人即被告因家庭暴力罪之傷害案件，不服本院民國99年
2月11日99年度審簡字第181號第一審刑事簡易判決（臺灣士林地
方法院檢察署檢察官起訴書案號：98年度偵字第15791號），提
起上訴，本院管轄第二審之合議庭判決如下：
    主  文
上訴駁回。
乙○○緩刑貳年，緩刑期間付保護管束，並禁止對被害人甲○○
實施家庭暴力或為騷擾之行為。
    事實及理由
一、本案經本院審理結果，認第一審判決被告乙○○係犯刑法第
    277條第1項普通傷害罪，量處拘役50日，並諭知如易科罰金
    以新臺幣（下同）1,000元折算1日，其認事、用法及量刑均
    無不當，應予維持，除引用第一審判決書記載之犯罪事實、
    證據及理由（如附件判決書）外，並補充被告於99年5月12
    日本院審理程序時之自白（參見本院99年度簡上字第45號卷
    【下稱本院卷】第26頁）。
二、被告上訴意旨略以：本案係因告訴人甲○○擅闖被告之住宅
    ，並對被告之家人大聲咆哮，被告才會動手，被告以駕駛計
    程車為業，每月收入微薄，除須支付車行之開銷外，其餘款
    項維持家計，已有困難，被告曾向告訴人道歉，且本案係告
    訴人擅闖民宅錯誤在先，被告亦坦白認罪，猶被原審處拘役
    50日，須繳納高額罰金，實難接受，爰據此聲明上訴云云。
三、本院查：
  (一)按關於刑之量定係實體上賦予法院得為自由裁量之事項，
      倘其未逾越法律所規定之範圍或濫用其權限，即不得任意
      指摘為違法或不當（最高法院75年台上字第7033號判例意
      旨可參）。查被告提起本件上訴後，已於本院審理程序中
      坦承犯行（見本院卷第26頁），核其自白，與起訴書所載
      事證相符，堪認屬實，本案事證明確，被告確係犯刑法第
      277條第1項普通傷害罪。原審以被告罪證明確，量處拘役
      50日，並諭知如易科罰金以新臺幣1,000元折算1日，其認
      事、用法尚無違誤，量刑亦屬妥適，應予維持，被告以上
      述意旨提起上訴，並無理由，應予駁回。
  (二)末查，被告前未曾因故意犯罪受有期徒刑以上刑之宣告，
      有臺灣高等法院被告前案紀錄表1 份在卷可稽（見本院卷
      第8-9 頁），其因細故一時失慮，致罹刑章，犯罪後已坦
      承犯行，深具悔意，且表明已預定期日準備搬離原住所，
      減少與告訴人發生爭執之機會（見本院卷第26-27 頁），
      堪認被告經此次偵審程序及刑之宣告後，當能知所警惕，
      而無再犯之虞，本院因認所宣告之刑，以暫不執行為適當
      ，爰依刑法第74條第1 項第1 款規定，併予宣告緩刑2 年
      ，以啟自新。又被告因犯家庭暴力罪，而受緩刑之宣告，
      依家庭暴力防治法第38條第1 項之規定，應於緩刑期內付
      保護管束，本院並依同法第38條第2 項第1 款、第2 款之
      規定，禁止被告對告訴人實施家庭暴力或為騷擾之行為，
      以觀後效。如被告違反上開事項情節重大者，將撤銷緩刑
      之宣告，附此敘明。
據上論斷，應依刑事訴訟法第455條之1第1項、第3項、第368條
、第373條，刑法第74條第1項第1款，家庭暴力防治法第38條第1
項、第2項第1款、第2款，判決如主文。
本案經檢察官江耀民到庭執行職務。
中    華    民    國    99    年     5    月    26    日
                  刑事第三庭審判長法  官  李育仁
                                  法  官  孫曉青
                                  法  官  謝佳純
以上正本證明與原本無異。
本件不得上訴。
                                  書記官  阮弘毅
中    華    民    國    99    年    5     月    26    日
附錄本件論罪科刑法條全文：
刑法第277條：
傷害人之身體或健康者，處 3 年以下有期徒刑、拘役或 1 千元
以下罰金。
犯前項之罪因而致人於死者，處無期徒刑或 7 年以上有期徒刑；
致重傷者，處3 年以上10年以下有期徒刑。

司法院資訊處製作；財團法人民間司法改革基金會備份。
